# Diego Mena

HO IA DE VIDA

Profesión: Ingeniero Electrónico, Especialista en gestión de proyectos Matrícula Profesional: CN206-133474

**☎** (+57) 3059395154

⊠ ingelectronicadj@gmail.com '• www.diegomenta.tk



# Datos personales

o Nombre completo: Diego Javier Mena Amado

o Cédula de ciudadanía: C.C. 1.016.025.188 de Bogotá D.C.

• Fecha de expedición: 31/03/2008

o Profesión: Ingeniero electrónico, especialista en gestión de proyectos

o Estado civil: Unión Libre

Fecha de nacimiento: 30/03/1990
Ciudad de nacimiento: Bucaramanga

o Edad: 33 años

o Dirección de residencia: Cra 13 Sur # 24D - 87 / Int 1 - Apt 201

• **Teléfono:** 3059395154

o Correo Electrónico: ingelectronicadj@gmail.com

# Perfil profesional

Soy ingeniero electrónico con experiencia en la gestión y desarrollo de productos digitales accesibles. Mi experiencia en el campo de la tecnología y la educación me ha brindado la oportunidad de colaborar con algunas de las mejores mentes en la industria y trabajar en proyectos impactantes. Me esfuerzo por utilizar mi conocimiento técnico y habilidades de liderazgo para ayudar a impulsar procesos efectivos y accesibles para todos. Además, estoy comprometido con el uso de tecnología para mejorar la vida de las personas. Trabajo incansablemente para comprender las necesidades de los usuarios y utilizar ese conocimiento para desarrollar soluciones que realmente resuelvan problemas y mejoren la calidad de vida.

#### Formación académica

- 2022 **Magíster en gerencia de proyectos**, *Universidad Nacional Abierta y a Distancia*, Bogotá D.C., Actualmente en formación tercer semestre.
- 2021 **Especialista en gestión de proyectos**, *Universidad Nacional Abierta y a Distancia*, Bogotá D.C., Especialidad: Ejecución de proyectos orientados a Internet.
- 2018 Ingeniero Electrónico, egresado de la Universidad Distrital Francisco José de Caldas, Bogotá D.C., Especialidades: Telemática, Sistemas Embebidos, Procesamiento Digital de Señales e Imágenes.

# Formación complementaria

- JavaScript Algorithms and Data Structures, "freeCodeCamp", Certificación profesional sobre estructuras de datos y algoritmos de JavaScript., Duración: 300 horas.
- 2021 **Especialista en Accesibilidad y diseño inclusivo**, "Universidad de Illinois", Certificación profesional sobre estandares de accesibilidad web, diseño universal y pautas de accesibilidad en entornos digitales., Duración: 100 horas.

- 2020 **Developer Responsive Web Design**, "freeCodeCamp", Certificación profesional sobre diseño y desarrollo de interfaces adaptables a todo tipo de pantalla, Duración: 300 horas.
- 2020 **Google IT Support**, *Certificado profesional de Soporte de TI*, Google, Especialista en soporte técnico para redes informáticas, sistemas operativos, infraestructura de servicios y seguridad informática. Duración: 300 horas.
- 2019 **Frontend Developer**, "Platzi", Certificación en desarrollo de aplicaciones web, tras finaliazión de cursos de la escuela Javascript., Duración: 100 horas.
- 2018 Sage en servidores y redes IPv6, "Hurricane Fremont California", Certificación Internacional para manejo de servidores y redes incluyendo las soportadas por los protocolos IPV4/IPV6, Duración: 300 horas.
- 2018 **Desarrollador Full Stack en Tecnologías Híbridas**, "Federación Colombiana de la Industria de Software y Tecnologías Informáticas Relacionadas FEDESOFT", Certificación en diseño y desarrollo de aplicaciones web, Duración: 100 horas.

# Experiencia laboral

Sector tecnológico

2022-2023 **Profesional IT**, DOKUMA: creatividad y tecnología, Bogotá.

Certificación laboral por 5 meses.

Funciones: Liderar el desarrollo de la plataforma educativa para la Dirección de Análisis Sectorial y Promoción DASP del Ministerio de Comercio, Industria y Turismo, MinCIT; brindar acompañamiento tecnopedagógico sobre mallas curriculares y supervisar el diseño y desarrollo de recursos educativos digitales. Aportar innovación a los procesos educativos alineados por Fontur y su actual uso de herramientas e-learning. Presentar informes sobre usabilidad y accesibilidad de la plataforma educativa y a su vez promover buenas prácticas para la mejora continua de contenidos educativos digitales.

2019 - 2023 **Desarrollador tecnopedagógico**, Universidad Nacional Abierta y a Distancia.

Certificación laboral por 3 años y 8 meses.

Funciones: Liderar proyectos de desarrollo sobre ambientes virtuales de aprendizaje, auditar recursos educativos digitales y desarrollar herramientas web para la automatización de procesos. Algunos proyectos de gran impacto: Lideré el proceso de actualización tecnológica de la Universidad en el año 2020, desarrollé todas las vistas de aulas modelo para la oferta de cursos de las distintas facultades y logré automatizar varios procesos para que los docentes pudieran crear cursos con estándares de calidad aportando a la NTC6576 - Norma Técnica Colombiana para el Diseño y Oferta de Cursos en Ambientes Virtuales de Aprendizaje.

2021 - 2022 **Desarrollador e-learning**, *Universidad de Cundinamarca*.

Certificación laboral por 3 meses.

Funciones: Liderar y encaminar equipos de desarrollo destinado a la creación de recursos educativos digitales a la medida bajo empaquetamiento SCORM, garantizando su adecuada integración con Moodle. Mi rol fue dado a la auditoría de calidad de los productos digitales a entregar.

2021 - 2022 **Diseñador educativo**, Fundación Escuela - Proyecto Alcaldía de Medellín.

Certificación laboral por 4 meses.

Funciones: Diseñar la estructura curricular del programa Técnico Laboral en Ciberseguridad y desarrollar documentos Syllabus asociados a las áreas técnicas del programa académico.

2020 - 2021 Asesor de tecnología de la información, CRC Conductores de Colombia 2 SAS.

Certificación laboral por 1 año y 10 meses.

Funciones: Contratista para la ejecución de actividades de desarrollo de sistemas informáticos, administración de datos y aprovisionamiento de software en infraestructura del centro de reconocimiento de conductores.

2018 - 2019 **Diseñador Electrónico**, Ashara Studios, Bogotá.

Certificación laboral por 1 año y 3 meses.

Funciones: Plantear solución a proyectos de tecnificación y automatización industrial orientados al Internet de la cosas. Diseñar, desarrollar e implementar software y hardware, con el propósito de monitorear o realizar alguna acción remota en específico desde cualquier parte con cobertura a internet o dentro de una zona de cobertura por radiofrecuencia.

#### 2014 - 2017 **Programador de Aplicaciones Informáticas**, Assersum/Regional, Santander.

Certificación laboral por 4 años.

Funciones: Desarrollar programas para computadora o servidores en la nube según las especificaciones técnicas, aplicando principios, conceptos, métodos y buenas prácticas de programación, prestar asistencia y soporte a problemas de los usuarios, probar e implementar herramientas de software, mantener la funcionalidad de aplicaciones y programas informáticos, actualizándolos de acuerdo a requerimientos especificados por las organizaciones. Durante el tiempo de trabajo se recibió merito regional de la gobernación de Santander tras la creación de servicios web para la inclusión de personas con discapacidad auditiva a la educación media online.

#### Sector académico

#### 2017 - 2018 Investigador, Centro de investigación y desarrollo Científico.

Certificación laboral por 1 año.

Funciones: Gestionar el desarrollo de proyectos de investigación, redactar propuestas de investigación dirigidas a fuentes de financiación, participar en reuniones programadas por la dirección de investigación e innovación, gestionar recursos para asignación presupuestal al proyecto de investigación adscrito, promover, controlar y evaluar las funciones y actividades de coinvestigadores, investigadores auxiliares y estudiantes a su cargo, presentar los informes que se requieran, gestionar las publicaciones que derive el proyecto, representar al CIDC en eventos académicos y científicos relacionados con el proyecto de investigación.

#### Independiente

### 2010 - 2023 Desarrollador, Freelance, Bogotá.

Áreas: Programación, análisis de datos y diseño electrónico.

Funciones: Desarrollar software a la medida en diferentes lenguajes de programación, frameworks y tecnologías, realizar análisis de datos para identificar patrones y tendencias, utilizando herramientas y técnicas de análisis de datos, diseñar circuitos y sistemas, incluyendo esquemas eléctricos, diseño de PCB y pruebas de prototipos.

# Conocimientos de computación

C C++ JAVA **Hardware Designer**, Conocimientos en diseño electrónico e interfaces para dispositivos, se ha trabajado con microcontroladores Atmel, Launchpad, Freescale, sistemas embebidos como PsoC 5 y miniordenadores como la Raspberry Pi.

#### HTML5 CSS3 JAVASCRIPT jQuery

**Web Designer**, Conocimientos en diseño de aplicaciones y sitios web, manejo de librerías como flexbox, bootstrap, materialize, gestores de contenido web como Wordpress, Joomla, Ghost, Hugo, Grav y Moodle, actualmente en curva de aprendizaje del framework React para Fronted..

#### **PYTHON**

**Data Scientist**, Conocimientos en análisis y representación gráfica de grandes volúmenes de datos, se ha trabajado con librerías como ScyPy, NumPy, Bokeh, Pandas & MatPlotLib.

#### Reconocimientos

2018 - Bogotá Primer Puesto **AngelHack**, "IBM & Hurify", Enfoque del evento: Internet de las cosas e Inteligencia Artificial., Nombre del proyecto: IceB.

Reseña: Sistema que facilita la interacción social entre personas y mejora las experiencias asociadas a las compras y transacciones.

#### 2017 - B/manga Primer Puesto

Regional Santander Digital, "Universidad Pontificia Bolivariana y la Gobernación de Santander", Enfoque del evento: Python para resolver problemas a personas con discapacidad, Nombre del proyecto: Assersum - Reproductor de video incluyente con Interprete de lenguaje de señas Colombianas.

Reseña: Desarrollo de una plataforma tecnologica para el aprendizaje online incluyente (moodle, reproductor de video) para el aprendizaje y capacitación del lenguaje de señas.

2017 - Medellín Primer Puesto **IA** Experience, "Escuela de ingenieros de Antioquía, MinTIC y BIOS(Centro de bioinformática y biología computacional)", Enfoque del evento: Inteligencia Artificial, Nombre del proyecto: RIU: Reacción inmediata a urgencias.

Reseña: Desarrollo de un sistema loT con inteligencia artificial para resolver el problema de acumulación de personas y lentitud en el diagnostico del nivel de TRIAGE en salas de urgencias.

# **Eventos**

#### IAW 2022 V Seminario de Accesibilidad Web e Inclusión en la Educación Virtual.

Ciudad: Bogotá - Octubre de 2022 - Invitado como ponente.

Exposición: "Proyecciones y desafíos en la educación inclusiva para el futuro: IA's y el metaverso." Muestra de herramientas y tendencias para el uso de inteligencia artificial y ambientes virtuales con AR/VR.

Reduc@te

# REDUC@TE para la educación mediada por tecnologías digitales.

Colombia 2021

Ciudad: Bogotá - Octubre de 2021 - Invitado como ponente.

Exposición: "Software libre de integración a la Ruta para el control de la evaluación del aprendizaje en la UNAD." Experiencias y aprendizaje de jornadas con proctoring.

#### IAW 2021 IV Seminario de Accesibilidad Web e Inclusión en la Educación Virtual.

Ciudad: Bogotá - Noviembre de 2021 - Invitado como ponente.

Exposición: "Buenas prácticas en el desarrollo web accesible." Experiencias en la implementación de las pautas de accesibilidad web en los procesos educativos inclusivos.

#### TELEDU 2020 XXVI Congreso Internacional sobre Educación Virtual.

Ciudad: Bogotá - Invitado como ponente.

Exposición: "Herramientas tecnológicas implementadas en el campus virtual de la UNAD aportando a los procesos de inclusión educativa."

#### IAW 2020 III Seminario de Accesibilidad Web e Inclusión en la Educación Virtual.

Ciudad: Bogotá - Octubre de 2020 - Invitado como ponente.

Exposición: "Un acercamiento al uso de tecnologías para auditar recursos con accesibilidad web." Ejercicios prácticos y orientaciones desde el código.

#### **Campus Party**

#### Plataforma de innovación abierta.

2019 Ciudad: Bogotá - Invitado como conferencista.

Exposición: "El Internet de las cosas en áreas de innovación, desarrollo, creatividad y emprendiemiento."

# IICTA 2018 IV Congreso Internacional de investigación e innovación en ingeniería, ciencia y tecnología de alimentos.

Ciudad: Santiago de Cali - Invitado como ponente.

Exposición: "Redes inalámbricas para la Agricultura de precisión."

#### **Publicaciones**

- Desarrollo de herramienta digital para el apoyo de la gestión tecnopedagógica de cursos en el campus virtual de la UNAD, Resultados de investigación, Actualmente en proceso de patente modelo utilidad.
- 2020 **High Power Led Lighting System For The Precision Agriculture**, Revista Científica: "Journal of Engineering and Applied Sciences", ARPN Asian Research Publishing Network, Revista clase B.
- ¿Cómo implementar una estrategia de originalidad en la educación virtual?, Fundación Organización Universitaria Interamericana, MEIN 2020, Artículo de Libro...
- Sistema loT para el monitoreo y control de fuentes de luz artificial aplicado a la agricultura de precisión, Revista Científica: "Actualidad y Divulgación Científica", Universidad de Ciencias Aplicadas y Ambientales UDCA, Revista clase B.

2016 **Software Libre para generar documentos científicos interactivos con matemática computacional**, "Jupiter Python 3.5", Universidad Distrital Francisco José de Caldas, *Publicada en la revista virtual GLUD Magazine*.

#### Cursos de corta duración

- 2023 **Curso de Engineering Management**, "Platzi", Certificado de competencias que valida el aprendizaje sobre las bases para ser un líder exitoso/a en equipos de ingeniería, dirigir el desarrollo y entrega de productos de ingeniería, Duración: 12 horas.
- 2023 Curso de Accesibilidad Web: Auditoría de Proyectos, "Platzi", Certificado de competencias que valida el aprendizaje sobre auditar la accesibilidad de sitios web, identificar estándares de referencia y generar informes útiles para la mejora de productos digitales., Duración: 17 horas.
- 2022 **Scrum CASF/SFC/SFPC**, "SkillFront", Certificado profesional en el marco de trabajo SCRUM, sus artefactos, roles y eventos, Duración: 24 horas.
- 2022 **Moodle Developer**, "Moodle", Este certificado de finalización es otorgado por haber completado con éxito el programa Moodle Academy, Moodle Developer, Duración: 14 horas.
- Accesibilidad web: casos de estudio, "Platzi", Curso destinado al aprendizaje sobre los estándares de accesibilidad web y su importancia., Duración: 14 horas.
- 2022 **Moodle 4 for Admins**, "*Moodle*", Un curso breve para administradores que desean conocer las nuevas funciones de Moodle 4.0 , Duración: 16 horas.
- 2022 Access and Security Essentials, "Moodle", Curso destinado al aprendizaje sobre los aspectos de seguridad y control de acceso de un plugin para Moodle. Este curso también cubre amenazas de seguridad comunes que los desarrolladores deben conocer, Duración: 16 horas.
- 2021 Accesibilidad para la apropiación de contenidos TIC, Curso presencial, MinTIC.
- 2021 **Gestión de proyectos PMBOK**, "Platzi", Fundamentos del Project Management Institute (PMI) para obtener orientarse a certificación Project Management Certificate (PMP), Duración: 40 horas.
- Javascript Avanzado, "LinkedIn Learning", Buenas prácticas de desarrollo web usando ES5 y ES6, el así como manejo de procesos confluyentes y estructuras de datos complejas, Duración: 40 horas.
- 2021 **Manipulación del DOM**, "*Platzi*", Exploración de APIs y manipulación de eventos sobre el DOM para el desarrollo de páginas web interactivas, Duración: 40 horas.
- 2021 **Postman**, "*Platzi*", Exploración de APIs mendiante endpoints desde colecciones en Postman, Duración: 40 horas.
- Análisis de Datos para la Gestión de Proyectos, "Platzi", Herramientas para el análisis de datos y diagnóstico de proyectos bajo los estándares del Project Managment Institute (PMI), Duración: 40 horas.
- 2021 **Debugging con Chrome DevTools**, "*Platzi*", Resolución de problemas frente al desarrollo de software mediante herramientas Devtools, Duración: 40 horas.
- 2021 **Curso profesional de Git y Github**, "*Platzi*", Gestión de control de versiones en proyectos digitales con Git, Duración: 40 horas.
- 2021 **Optimización Web**, "*Platzi*", Técnicas, estrategias y buenas prácticas para la optimización del performance en sitios web, Duración: 40 horas.
- 2021 **Gestión de PDF con Adobe Sign**, "Green Know", Gestionar profesionalmente los documentos en formato PDF, realizar documentos de alto impacto en el formato mas usado en el mundo y estandarizar la producción de las compañías en términos de publicación de documentos. , Duración: 16 horas.

Referencias

Personales Hector Andres Hernandez

PhD. Ingeniero Industrial

Docente de la Universidad Nacional Abierta y a Distancia.

Correo Electrónico: andreshernandez19@gmail.com

Celular: 3162546067 (Whatsapp)

Personales Elvis Eduardo Gaona García

PhD. Ingeniero Electrónico

Líder de investigación del grupo de telecomunicaciones de la Universidad Distrital.

Correo Electrónico: elvisgaona@gmail.com

Celular: 3003459899 (Whatsapp)

Laborales Maria Luisa Barreto Sandoval

Ingeniera de sistemas.

Líder de la vicerrectoría de medios y mediaciones tecnopedagógicas de la UNAD.

Correo Electrónico: maria.barreto@unad.edu.co

Celular: 3002648984 (Whatsapp)